# 经营租赁会计处理

提问人：naruto6852 时间：2021-08-10 23:41:26
出租人签订的经营租赁合同，对于可变租赁付款额，“如果是与指数或比率挂钩的，应在租赁期开始日计入租赁收款额”，这句话如何理解，计入“租赁收款额”是计入哪个科目？

回答人：chenyiwei
既然明确该租赁从出租人角度属于经营租赁，那么会计处理还是基本上和原准则下出租人对经营租赁的会计处理一致的，不存在计算租赁收款额、投资额的问题。